臺灣臺北地方法院民事判決
109年度重訴字第1107號
原      告  周信志  
訴訟代理人  陳明正律師
被      告  米尼旅店有限公司


兼
法定代理人  王永    
上  二  人
訴訟代理人  余信達律師
被      告  周柏廷  
上列當事人間請求確認出資額不存在等事件，本院於民國111年3
月16日言詞辯論終結，判決如下：
    主      文
一、確認原告對被告米尼旅店有限公司有新臺幣1,200,000元之
    出資額存在。
二、確認被告王永對於被告米尼旅店有限公司之出資額不存在。
三、被告王永、周柏廷應將被告米尼旅店有限公司經臺北市政府
    核准於105年10月18日辦理之出資轉讓及修正章程登記塗銷
    。
四、被告米尼旅店有限公司應將原告列於股東名冊，被告周柏廷
    應協同原告辦理增資及修正章程登記，將原告之出資額登記
    為1,200,000元。
五、原告其餘之訴駁回。
六、訴訟費用由被告王永、周柏廷連帶負擔69％，餘由原告負擔
    。
    事實及理由
壹、程序方面：
　　原告起訴時請求：「一、確認原告與被告米尼旅店有限公 
    司（下稱米尼公司）間有新臺幣（下同）1,200,000元出資
    額之股東關係存在。二、被告王永及被告周柏周柏廷應將原
    告 列於米尼公司之股東名冊中，暨將該公司資本協同變更
    登記為原告出資1,200,000元，並向經濟部協同辦理修正公
    司章程暨公司變更登記。三、確認王永對米尼公司之股東關
    係不存在。四、確認周柏廷與米尼公司於出資額100,000元
    以外 之股東關係不存在。」（見本院卷第11頁），嗣變更
    訴之聲明、訴訟標的如下列主張欄所載，惟其主要爭點均在
    於米尼公司之歷次增資、出資額移轉行為有效與否，事實證
    據均可相互流用，其變更前後訴之基礎事實同一，依民事訴
    訟法第255條第1項第2款規定，應准許變更。
貳、實體方面：
一、原告主張：
　㈠原告與被告王永、周柏廷於民國104年間約定共同投資、經營
    旅館，開設米尼公司，三方約定原告出資1,200,000元、周
    柏廷出資100,000元，王永則遲遲未實際出資。米尼公司於1
    04年4月17日訂定章程，於同年4月22日辦理設立登記，當時
    僅將周柏廷登記為唯一股東兼董事，出資額100,000元。原
    告嗣於104年5月29日將出資款1,200,000元匯入米尼公司之
    第一銀行存款帳戶內，已經履行出資義務，周柏廷、王永卻
    未如實將原告登記為股東。
　㈡之後周柏廷在105年9月29日辦理增資登記，將米尼公司資本
    額變更為5,100,000元，並將該出資額全數登記在自己名下
    後，隨即將繳納之股款5,000,000元匯還給自己，顯見出資
    不實。周柏廷並於同年10月7日將自己名下出資額3,060,000
    元變更登記至王永名下。周柏廷嗣又於同年10月24日違法改
    選王永為董事，並於同年10月27日辦畢改推董事登記。上述
    增資不僅屬於虛偽，其後之出資額讓與未經原告同意，確屬
    違法無效。又王永、周柏廷故意不將原告之出資額1,200,00
    0元記入米尼公司之登記表冊、財務報表內，共同涉犯使公
    務員登載不實罪、商業會計法第71條第4款之不為記錄致生
    不實罪，案經本院108年度易字第341號、臺灣高等法院109
    年度上易字第1751號判決有罪確定（下稱刑案一審、二審）
    。
　㈢爰起訴請求確認出資額，並依公司法第101、103條、公司登
    記辦法第4條第1項規定，請求王永、周柏廷塗銷不實之登記
    ，如實記載原告之出資額等語。並聲明：
　　⒈確認原告與米尼公司間有1,200,000元之出資額存在。
　　⒉確認王永對於米尼公司之出資額不存在。
　　⒊確認周柏廷對於米尼公司之出資額逾100,000元之部分不存
      在。
　　⒋王永、周柏廷應就米尼公司經臺北市政府核准於民國105年
      9 月29日辦理之增資及修正章程登記、於民國105年10月1
      8日辦理之出資轉讓及修正章程登記塗銷。
　　⒌米尼公司應將原告列於股東名冊，並協同原告辦理增資及
      修正章程登記，將米尼公司之出資額變更為1,300,000 元
      ，將其中原告之出資額登記為1,200,000元。王永、周柏
      廷應協同辦理上述程序。
二、被告米尼公司、王永、周柏廷辯以：有限公司之出資如果屬
    實，縱使未登載於章程，仍屬有效，只是不能對抗善意第三
    人而已。同理，有限公司股東轉讓出資，縱使未依公司法第
    111條取得其他股東同意，仍屬有效。被告從未否認原告之
    出資，原告起訴請求確認自己出資額存在，並無確認利益。
    反之，原告之出資縱然屬實，亦不得否認王永、周柏廷之出
    資，尤其米尼公司在104年至105年開業期間，因租賃房屋、
    購買設備、裝潢開銷金額甚大，王永已經實際出資14,170,6
    66元，此應計入王永之出資額內。據此，原告請求確認出資
    額、塗銷公司登記等，均無理由等語。並聲明：原告之訴駁
    回。
三、本院之判斷：
　㈠米尼公司設立登記、歷次變更登記之經過如下：
　　⒈米尼公司是在104年4月17日訂定章程，同年4月22日辦理設
      立登記，依據章程第5條、第6條記載，該公司資本總額為
      100,000元，周柏廷為唯一股東並擔任董事，此有米尼公
      司設立登記表、章程、104年4月17日股東同意書、正誼會
      計師事務所同日資本額查核簽證報告書、米尼公司第依銀
      行存摺內頁影本在卷可詳（見本院卷第207-218頁）。
　　⒉周柏廷於105年9月21日將5,000,000元匯入米尼公司帳戶內
      ，並修正章程，以為增資，於同年9月29日辦理增資及修
      正章程登記，將米尼公司之資本總額、周柏廷之出資額均
      變更為5,100,000元，有變更登記表、章程、股東同意書
      、資本查核報告書、資本額變動表、股東繳納現金股款明
      細表、米尼公司中國信託存摺影本等在卷可詳（見本院卷
      第219-231頁）。
　　⒊周柏廷（時任董事）於105年10月7日將出資額3,060,000元
      讓與王永，並修正米尼公司章程，於同年10月18日辦理出
      資轉讓及修正章程登記，將王永之出資額登記為3,060,00
      0元、周柏廷之出資額變更為2,040,000元，有變更登記表
      、章程、股東同意書在卷可詳（見本院卷第233-237頁）
      。
　　⒋周柏廷、王永於105年10月24日改推王永為米尼公司董事，
      並於同年10月27日辦畢改推董事登記，有變更登記表、股
      東同意書在卷可詳（見本院卷第239-241頁）。
　㈡確認利益：
　　⒈按確認法律關係之訴，非原告有即受確認判決之法律上利
      益者，不得提起之，民事訴訟法第247條第1項前段定有明
      文。所謂即受確認判決之法律上利益，係指法律關係之存
      否不明確，原告主觀上認其在法律上之地位，有不安之狀
      態存在，且此種不安之狀態，能以確認判決將之除去者而
      言，此有最高法院52年度台上字第1240號民事判決意旨可
      據。
　　⒉原告主張自己對米尼公司有1,200,000元之出資額，而現今
      米尼公司登記資料中記載之資本總額5,100,000元、其中
      王永出資額3,060,000元、周柏廷出資額2,040,000元均有
      不實。王永、周柏廷雖不否認原告有1,200,000元之出資
      額，但都主張自己現今登記的出資額均屬實在，甚至較登
      記之金額更多，因此兩造就資本總額、出資額多寡均有爭
      議，現今未能解決。因公司分配盈餘時，常按股東出資額
      多寡比例分配，股東之出資額多寡會左右其他股東的權利
      義務。因此，原告就兩造之出資額均有確認利益。
　㈢原告出資1,200,000元部分：
　　⒈按90年11月12日修正公布之公司法第106條第1項前段規定
      ：「公司增資，應經股東過半數之同意。」同法第102條
      第1項前段規定：「每一股東不問出資多寡，均有一表決
      權」。據此，有限公司之增資僅經股東過半數同意，即屬
      有效，其是否辦理變更章程登記，應屬對抗要件，此有最
      高法院86年度台上字第622號民事判決意旨可據。又有限
      公司之章程應載明公司之資本總額、各股東之出資額，公
      司法第101條第1項第4款雖有規定，此項關於資本總額之
      記載，屬於絕對必要記載事項，在公司設立之初，如未記
      載於章程，會使章程淪為無效，公司之設立亦因而無效，
      這是基於資本確定原則所得出的解釋。然而，有限公司在
      成立後的增資中，增加的資本沒有記載在章程上，導致實
      際上的資本比章程上更多，並沒有侵害善意第三人的風險
      ，不必一概認定為無效，只須解為對抗要件，就足以保障
      善意第三人。
　  ⒉次查，原告於104年5月29日將1,200,000元匯入米尼公司之
      第一銀行存款帳戶內，並於同日與米尼公司（由周柏廷代
      表）簽署〈簡易合夥契約書〉，約定：「本人周信志…投資
      米尼旅店…，投資金額為新臺幣壹佰貳拾萬元整於中華民
      國104年5月29日以匯款方式先交付予米尼旅店之第一銀行
      總行帳戶以此為據作為本投資人周信志之資金投資證明」
      （見本院卷第261頁）。周柏廷嗣於104年8月1日代表米尼
      公司簽發股單，記載原告之出資額為1,200,000元、投資
      持股比例28.6％（見本院卷第262頁）。據此，原告確曾繳
      納股款1,200,000元予米尼公司，周柏廷、王永亦不爭執
      原告之出資（見本院卷第120、184頁），可見原告該次出
      資符合公司法第106條第1項之規定，已發生增資之效力，
      原告亦因增資而取得股權。原告出資額雖未記載於米尼公
      司之章程（見本院卷第209、221、235頁），也只是不得
      對抗善意第三人而已，但被告既然知悉且同意，自非善意
      第三人，不能以章程未記載為由，主張原告之出資額不存
      在。
　  ⒊據此，原告就米尼公司有1,200,000元之出資額存在，堪予
      認定。
　㈣周柏廷、王永出資部分：
　　⒈104年8月1日股權約定：
　　　⑴查原告與王永、周柏廷曾約定三人之出資額為：王永2,0
        00,000元、周柏廷1,000,000元、原告1,200,000元，合
        計4,200,000元，其中原告出資比例為28.6％等情，業經
        原告所自承（見本院卷第303頁），且有上述股單上「
        持股比例」之記載可據（見本院卷第262頁），王永亦
        不爭執（見本院卷第121頁）。
　　　⑵上述約定之出資額中，原告約定之出資額，與其104年5
        月29日匯入米尼公司第一銀行存款帳戶內之金額相符。
        查周柏廷曾於104年4月17日匯款100,000元、於同年6月
        9日匯款400,000元、同年7月9日匯款500,000元到米尼
        公司第一銀行帳戶內，此有米尼公司第一商業銀行帳戶
        交易明細、匯款明細在卷可查（北檢106調偵855卷二第
        94-104頁、本院卷第105、107頁），這也與上述約定中
        周柏廷之出資額相符。據此可知，上述持股比例之約定
        是原告、王永、周柏廷3人確認各自已繳納的股款、墊
        付的費用後，才作成的約定。
　　　⑶原告主張周柏廷只有出資100,000元、王永全未出資云云
        （見本院卷第13頁），與其自認之約定內容、周柏廷匯
        款之事實均相矛盾，且衡諸常情，周柏廷、王永若未出
        資，原告不可能甘心收受股單而不予異議，尤其不可能
        接受王永在沒有實際出資以前，卻享有比其他已實際出
        資者更多的出資額。王永雖主張該比例是原告片面記載
        ，自己的持股比例應該更高，其日後投入之資金、支出
        之費用均應計入云云（見本院卷第186-187頁），卻未
        提出明確的證據來證明彼此曾經約定不同的出資金額、
        比例。至周柏廷雖辯稱：因為原告宣稱需要財產證明去
        借錢，自己沒有經驗，不疑有他就蓋章云云（見本院卷
        第186頁），也只是推卸責任而已。據此可知，原告、
        王永、周柏廷臨訟主張均有不實，應以上述之約定內容
        為準。
　　　⑷據此可知，原告、王永、周柏廷在104年8月1日簽發股單
        當時，確實有如上述約定之出資額，在上述範圍內，該
        3人應有同意增資之意思，符合當時公司法第106條第1
        項前段規定。
　　⒉105年9月21日增資：
　　　⑴周柏廷於105年9月21日將5,000,000元匯入米尼公司帳戶
        內，並修正章程以為增資，將米尼公司之資本總額、周
        柏廷之出資額均變更為5,100,000元，於同年9月29日辦
        畢增資登記。上述增資登記之性質可分為兩部分：①首
        先，是就104年8月1日股權約定中王永2,000,000元、周
        柏廷1,000,000元出資額，補辦增資登記，以使登記之
        資本總額反映上述約定之股權分配。②其次，就超過上
        述約定股權分配之範圍，則由王永、周柏廷決議辦理第
        二次增資。因為在原本約定的股權分配下，贊成增資之
        王永、周柏廷已占全體股東的3分之2，此部分增資並未
        違反當時公司法第106條第1項規定，應屬有效。
　　　⑵因為辦理增資上述登記時須辦理驗資，而用以驗資之5,0
        00,000元，是由王永向外借款3,060,000元、周柏廷向
        外借款1,940,000元所投入，業據王永所陳明（見本院
        卷第286-287頁），周柏廷亦不否認2人分別借款之事實
        ，只是就2人各自向外借款之金額有不同意見而已（見
        本院卷第101頁），故王永不僅就上述①增資有2,000,00
        0元之出資額，就②增資也有1,060,000元之出資額，該
        出資額全部登記於周柏廷名下，可見該2人間有借名登
        記關係，此不僅有王永之主張可佐（見本院卷第286頁
        ），周柏廷亦未爭執。據此，此次增資登記，實質上是
        補辦①增資之登記、並辦理②增資。增資後，米尼公司之
        5,100,000元資本總額雖均登記為周柏廷之出資額，但
        其中有3,060,000元是由王永借名登記在周柏廷名下。
　　　⑶按90年11月12日修正公布之公司法第9條第1項雖規定：
        「公司應收之股款，股東並未實際繳納，而以申請文件
        表明收足，或股東雖已繳納而於登記後將股款發還股東
        ，或任由股東收回者，公司負責人各處五年以下有期徒
        刑、拘役或科或併科新臺幣五十萬元以上二百五十萬元
        以下罰金。」據此，有限公司股東未實際繳納應收股款
        ，或股東雖已繳納而於登記後將股款發還或任由股東收
        回者，公司負責人應負刑事責任，但除有特別規定外，
        該股東並非不得行使其股東權，此有最高法院109年度
        台上字第2109號民事判決意旨可據。因此，周柏廷於10
        5年9月21日將5,000,000元匯入米尼公司中國信託存款
        帳戶內，待驗資完畢後，於同年9月23日從米尼公司中
        國信託存款帳戶匯回自己帳戶內，有米尼公司中國信託
        存款帳戶交易明細在卷可查（見本院卷第309-311頁）
        ，但這不影響周柏廷、王永之股權。　
　　⒊105年10月7日出資額讓與：
　　　⑴按69年5月9日修正公布之公司法第111條第3項規定：「
        公司董事非得其他全體股東同意，不得以其出資之全部
        或一部，轉讓於他人。」米尼公司章程第7條亦同此規
        定（見本院卷第209、221、235頁）。因此，董事轉讓
        出資，必須得到全體股東同意，其轉讓行為始生效力，
        有最高法院85年度台上字第321號、86年度台上字第117
        6號、106年度台上字第2073號民事判決意旨可據。上述
        轉讓於「他人」，應包含該有限公司之其他股東在內，
        此有臺灣高等法院109年度上更一字第194號民事判決、
        經濟部98年11月10日經商字第09800157590號函意旨可
        參。又借名登記為借名人與出名人內部債之關係，不得
        據以對抗借名關係以外之第三人。借名人終止借名登記
        關係後，請求出名人返還有限公司之出資，將造成股東
        、出資額異動，仍屬出資額之轉讓，可能影響股東相互
        間之和諧、信賴關係，倘出名人為董事，該轉讓行為適
        用上述69年5月9日修正公布之公司法第111條第3項規定
        ，應經其他全體股東之同意，始生效力，此有最高法院
        107年度台上字第786號、109年度台上字第193號民事判
        決意旨可據。
　　　⑵周柏廷於105年10月7日將出資額3,060,000元讓與王永，
        自己僅留2,040,000元之出資額，並修正章程，於同年1
        0月18日辦畢出資轉讓、修正章程登記。因為周柏廷當
        時為董事，即便王永、周柏廷間有借名登記關係，此行
        為仍屬出資轉讓，應受當時公司法第111條第3項規定之
        限制，必須取得全體股東（包含原告）之同意。王永主
        張原告知情且同意（見本院卷第286-287頁），並未舉
        證以實其說。刑案一審判決認定王永、周柏廷就105年1
        0月7日出資額讓與一節並未涉犯背信罪，理由略以：「
        ［原告］除與［王永、周柏廷］約定其出資額為120萬元，
        並已依約匯入外，其並無委任［王永、周柏廷］負責辦理
        此部分增資登記事宜…；且［王永、周柏廷］此次辦理公
        司出資轉讓變更登記時，僅係就被告周柏廷部分出資額
        轉讓予被告王永一事申請登記，該等資本轉讓內容與［
        原告］出資並無關聯，則［王永、周柏廷］此部分資本額
        轉讓及登記行為，顯係出於處理屬於自己之事務所為，
        難認有何受［原告］委任，而為其處理事務之情…，其等
        所為自難認有何違背任務可言。」（見本院卷第37頁）
        ，其中並未認定原告知悉或同意王永、周柏廷間之出資
        額讓與行為。原告提起本件，請求確認王永出資額不存
        在，已終局、確定地表示不同意。因此，此次讓與行為
        不符當時公司法第111條第3項規定，應屬無效。
　　⒋王永主張其他出資部分：
　　　⑴按107年8月1日修正施行之公司法第99條之1規定：「股
        東之出資除現金外，得以對公司所有之貨幣債權、公司
        事業所需之財產或技術抵充之」，其立法理由指明這是
        「原登記實務」，「為符實際，爰予明定」，可見在10
        7年8月1日之前，有限公司之股東即可以債權、財產、
        技術抵充出資。惟股東主張有上述以債作股、現物出資
        、技術出資等情形時，應證明用以抵充之債權、財產、
        技術之具體內容及其價值。在以債作股之情形，股東必
        須說明其對公司有何債權存在，證明該債權之構成要件
        事實。此外，該股東必須證明當次出資符合公司法第10
        6條第1項前段之規定。王永主張其曾出資14,170,666元
        ，詳如本院卷367頁表格所載，以下逐一論述之。
　　　⑵就王永主張投入個人資金3,000,000元部分（本院卷367
        頁表格第1項），依據王永提出之米尼公司存摺資料，
        可見106年1月24日有電匯收入1,000,000元，來源為「
        蔡慶賢」，此部分看不出與王永有何關係，不能認定為
        王永之出資。至於107年1月2日另有電匯收入2,000,000
        元，來源為「王正山」（見本院卷第369-371頁），王
        正山雖是王永之父，但其給付金錢予米尼公司，究竟是
        基於何等法律關係？王永為何得以該筆給付獲得出資額
        ？均未見王永說明。
　　　⑶王永主張其曾代墊租賃保證金1,005,000元、104年3至6
        月租金共384,000元（本院卷367頁表格第2、3項）：
　　　　①查王永先於104年3月15日向訴外人林淵炳、林淵智、
          林淵熙3人租用門牌號碼臺北市○○區○○○路0段00號5、
          6樓房屋，租期為同日起至124年3月14日止，每月租
          金96,000元，押租金為160,000元（見本院卷第373-3
          79頁）。其後，王永與林淵炳、林淵智、林淵熙3人
          改訂租約，租用門牌號碼臺北市○○區○○○路0段00號地
          下室、2至8樓房屋，租金每月335,000元，租期自104
          年6月15日至124年6月14日，押租金為1,005,000元（
          見本院卷第381-385頁）。之後，王永、林淵炳、林
          淵智、林淵熙於105年2月1日簽署土地、建物轉借使
          用同意書：「同意原承租人王永將坐落於台北市○○區
          ○○○路○段00號地下室、2到8樓之租賃物，轉借米尼旅
          店之負責人周柏廷做為旅館營業使用，房租及所有營
          業之費用亦由米尼公司承擔」（見本院卷第387頁）
          。
　　　　②然而，上述租用之房屋，就是米尼公司的營業處所，
          其租金究竟是用米尼公司的資金給付、還是由王永個
          人的租金給付？並不明確。王永並未提出任何金流的
          證明，不足以證明其有自己墊付租金、租賃保證金之
          事實。
　　　⑷米尼公司設立時之資本額100,000元部分（本院卷367頁
        表格第4項），既是周柏廷於104年4月17日出資時繳納
        ，自與王永無涉。縱或兩人間另有借名登記關係，在周
        柏廷依法將該出資額移轉與王永之前，該出資額仍歸屬
        於周柏廷，並非王永之出資。
　　　⑸裝潢費用部分（本院卷367頁表格第5項）：
　　　　①王永主張其為米尼公司代墊臺北市○○區○○○路0段00號5
          、6樓房屋之裝潢費用9,148,178元。查訴外人合洋開
          發實業有限公司（下稱合洋公司）固曾於105年4月25
          日出具支付憑證，記載：「資證明王永已付清［合洋
          公司］關於米尼旅店裝修工程款新台幣玖佰壹拾肆萬
          捌仟壹佰柒拾捌元整。」（見本院卷第389頁），此
          外，並有合洋公司工程估價單可為佐證（見北檢106
          調偵855卷一第43-82頁）在卷可憑。
　　　　②然而，依據王永在刑案偵查中提出之LINE通訊截圖可
          知，王永曾於105年3月31日在「米尼三人行」LINE群
          組中張貼合洋公司之存款帳號，之後周柏廷（帳號「
          小熊」）即張貼電腦畫面截圖，並稱「已匯出」（見
          北檢106偵22654卷第12頁），可見王永是指示周柏廷
          匯款予合洋公司，但匯款的資金來源並不明確，合洋
          公司之工程款究竟是以公司、王永、還是周柏廷的資
          金給付？王永為何得以該筆給付獲得出資額？均未見
          說明。
　　　⑹至於就其他餐廚設備、家具（床墊）費用（本院卷367頁
        表格第6、7項），王永只提出大台北餐廚冷凍設備訂貨
        明細、頂新家具行出具之米尼旅店有限公司工程完工、
        採買證明單，上述單據只有記載費用金額，並未記載付
        款金流出處（見本院卷第391-395頁），無從判別是以
        公司資金給付、或是由王永以自己的資金給付，自不能
        遽認王永曾以之為出資。
　　　⑺王永上述主張自己匯款予米尼公司、或為之代墊費用等
        節，均未舉證以實其說。況且，王永縱或曾有代米尼公
        司墊款之情形，只能對公司取得無因管理、不當得利等
        債權而已，必須在債權發生後，依公司法第106條第1項
        前段規定，得到股東過半數同意，始能以債權出資。原
        告為米尼公司之股東，在本件明確表示不同意，王永又
        未能證明其何時獲得過半數股東同意而以債作股，自不
        能認定王永有其他出資額存在。
　　⒌據此，周柏廷就米尼公司之出資額，包含王永借名登記之
      部分，共有5,100,000元。王永依據104年8月1日股權約定
      ，雖曾一度有2,000,000元之出資額，但嗣後因借名登記
      關係，均轉讓並登記於周柏廷名下，其出資額現今已不存
      在。
　㈤總而言之，至本件言詞辯論終結時，米尼公司之資本總額為6
    ,300,000元，其中原告之出資額為1,200,000元、周柏廷之
    出資額為5,100,000元，王永之出資額為0元。
　㈥公司登記之塗銷與辦理：　　
　　⒈按有限公司章程應載明股東姓名或名稱、資本總額及各股
      東出資額；有限公司應在本公司備置股東名簿，記載各股
      東出資額、各股東姓名或名稱、住所或居所；公司登記事
      項如有變更者，應於變更後十五日內，向主管機關申請為
      變更之登記，公司法第101條第1項第4、5款、第103條第1
      項第1、2款、公司登記辦法第4條第1項定有明文。股東的
      權利義務，必須載明公司章程、股東名簿、登記於公司登
      記資料中，始能具有對抗效力，獲得完整的保障。因此，
      當記載與真實不符時，股東應有請求辦理塗銷登記、變更
      登記之權利。
　　⒉米尼公司105年9月29日之增資及修正章程登記，反映的是
      原告、王永、周柏廷於104年8月1日之股權約定、王永、
      周柏廷於105年9月21日約定之第二次增資、借名登記關係
      ，並非虛偽，原告不得請求塗銷。
　　⒊米尼公司105年10月18日之出資額轉讓及修正章程登記，因
      當次周柏廷、王永間的出資額轉讓行為不符當時公司法第
      111條第3項規定，應屬無效，其登記與真實不符，應予塗
      銷。
　　⒋原告就米尼公司有1,200,000元之出資額，米尼公司及股東
      周柏廷應將原告列於股東名冊，並協同原告辦理增資及修
      正章程登記，將其中原告之出資額登記為1,200,000元。
      至於原告請求將米尼公司之出資額變更為1,300,000元部
      分，因原告、王永、周柏廷已於104年8月1日約定增資至4
      ,200,000元，米尼公司業經合法增資，自不得刪減登記上
      之資本總額。又王永因將出資額借名登記於周柏廷名下，
      現今並非股東，原告請求王永協同辦理登記，亦屬無據。
　㈦按就債務人對於第三人之金錢債權為執行時，執行法院應發
    扣押命令禁止債務人收取或為其他處分，並禁止第三人向債
    務人清償，強制執行法第115條第1項定有明文。執行債務人
    或第三人如違反此項扣押命令，對於執行債權人不生效力；
    若執行債務人或第三人為有礙執行效果之行為，類推適用同
    法第51條第2項之規定，對於執行債權人自不生效力，此有
    最高法院94年度台上字第1719號民事判決意旨可據。又上述
    扣押命令之規定，在對於金錢債權以外之財產權強制執行時
    ，亦有準用，此觀強制執行法第117條規定即明。據此，禁
    止處分股權之命令，亦應作相同解釋，只有妨礙執行效果之
    行為，才對執行債權人不生效力。倘若執行債權人自己另行
    請求確認不存在、塗銷該禁止處分之股權登記，可見執行債
    權人已無繼續強制執行並換價受償之意願，執行債權人此項
    確認請求、塗銷請求並無妨礙強制執行問題，不受禁止處分
    命令之影響。因此，原告雖執假扣押裁定聲請強制執行，經
    本院以108年8月22日北院忠108司執全丁字第514號核發執行
    命令，禁止王永於1,200,000元及執行費範圍內，就其對米
    尼公司之出資額為移轉或其他處分，並禁止米尼公司就該王
    永之出資額為移轉、變更章程或其他處分（見本院卷第243-
    244頁）。但依上開意旨，並不影響本件請求。
四、綜上所述，原告下列請求為有理由：
　　㈠確認原告與米尼公司間有1,200,000元之出資額存在。
　　㈡確認王永對於米尼公司之出資額不存在。
　　㈢王永、周柏廷應就米尼經臺北市政府核准於105年10月18日
      辦理之出資轉讓及修正章程登記塗銷。
　　㈣米尼公司應將原告列於股東名冊，周柏廷應協同原告辦理
      增資及修正章程登記，將原告之出資額登記為1,200,000
      元。
　　原告其餘請求為無理由，應予駁回。　
五、本件事證已臻明確，兩造其餘主張、攻擊防禦方法及所提證
    據，經審酌後認於本件判決結果不生影響，爰不逐一論駁，
    併此敘明。
六、據上論結，本件原告之訴為一部有理由、一部無理由，依民
    事訴訟法第79條、第85條第2項，判決如主文。
中　　華　　民　　國　　111 　年　　4 　　月　　27　　日
                  民事第三庭  審判長法　官　方祥鴻
　　　　　　　　　　　　　　　　　　法　官　薛嘉珩
　　　　　　　　　　　　　　　　　　法　官　王沛元
以上正本係照原本作成。
如對本判決上訴，須於判決送達後20日內向本院提出上訴狀。如
委任律師提起上訴者，應一併繳納上訴審裁判費。
中　　華　　民　　國　　111 　年　　4 　　月　　27　　日
                                    書記官  顏莉妹